ACORDAO-COMPLETO-2351937

ACÓRDÃO DE RELAÇÃO

ACÓRDÃO DE RELAÇÃO 1069/2019 ATA 15/2019 - PLENÁRIO

Acórdão 1069/2019-TCU-Plenário
	Considerando que se trata de novo pedido de prorrogação de prazo apresentado pelo Sr. Sidarta Costa de Azeredo Souza, como chefe de gabinete da presidência do Instituto Nacional do Seguro Social - INSS, (Peça 95) , para o atendimento ao item 9.3 do Acórdão 1198/2018-TCU-Plenário, solicitando que o referido prazo seja estendido até 15/4/2019;
	Considerando que, em suma, o referido Acórdão 1.198/2018 (Peça 52) foi proferido pelo Plenário do TCU na seguinte linha:
" (...) 9.3. determinar, nos termos do art. 43, I, da Lei nº 8.443, de 1992, que o Instituto Nacional do Seguro Social e a Empresa de Processamento de Dados da Previdência Social apresentem, no prazo de 180 (cento e oitenta) dias, o devido plano de ação para o efetivo cumprimento das seguintes medidas: 
9.3.1. indicação das providências ou dos controles a serem adotados para reduzir o número de inconsistências identificadas no Achado II.1, de sorte que, não se concluindo a ação no prazo estipulado, estabeleça os prazos e indique o nome e o CPF dos responsáveis pela correspondente ação (Fragilidade nas Informações Cadastrais - Completude) ;
9.3.2. indicação das providências ou dos controles a serem adotados para reduzir o número de inconsistências identificadas no Achado II.2, e, não se concluindo a ação no prazo estipulado, estabeleça prazos e indique o nome e o CPF dos responsáveis pela ação (Fragilidade nas Informações Cadastrais - Validade) , informando a fonte ou origem das informações com número de CPF inválido; 
9.3.3. indicação das providências ou dos controles a serem adotados para reduzir o número de inconsistências identificadas no Achado II.3, de sorte que, não se concluindo a ação no prazo estipulado, estabeleça os prazos e indique o nome e o CPF dos responsáveis pela ação (Fragilidade nas Informações Cadastrais - Consistência) , informando a fonte ou a origem das informações com o número do CPF em multiplicidade; 
9.3.4. indicação das providências ou dos controles a serem adotados para reduzir o número de inconsistências identificadas no Achado II.4, de sorte que, não se concluindo a ação no prazo estipulado, estabeleça os prazos e indique o nome e o CPF dos responsáveis pela ação (Fragilidade nas Informações Cadastrais - Acurácia) em relação aos registros classificados com o critério de Certeza 3 ou 4, informando a fonte ou a origem das informações com esse critério de Certeza 3 ou 4; 
9.3.5. indicação das providências ou dos controles a serem adotados para reduzir o número de inconsistências identificadas no Achado II.4 (Fragilidade nas Informações Cadastrais - Acurácia) em relação aos registros do Cadastro Nacional de Informações Sociais (Cnis) , já que foram identificados sem a marcação do óbito em comparação com o Sisobi, devendo adotar, ainda, as seguintes medidas: 
9.3.5.1. indicar as providências ou os controles a serem adotados em relação à internalização das informações do Sisobi nos sistemas da Dataprev, de sorte que, não se concluindo a ação no prazo estipulado, estabeleça os prazos e indique o nome e o CPF dos responsáveis pela ação; 
9.3.5.2. indicar as providências ou os controles a serem tomadas em relação ao cruzamento das informações da pessoa física com o Sisob, de sorte que, não se concluindo a ação no prazo estipulado, estabeleça os prazos e indique o nome e o CPF dos responsáveis pela ação; 
9.3.6. indicação das providências ou dos controles a serem adotados para reduzir o número de Gfip informadas por Números de Identificação do Trabalhador (NIT) para os casos extremos, com mais de cinco Gfip informadas por mês, de tal modo que, não se concluindo a ação no prazo estipulado, estabeleça os prazos e indique o nome e o CPF dos responsáveis pela ação; 
9.3.7. indicação das providências ou dos controles internos existentes para a avaliação de comportamentos anômalos no envio das Gfip, de modo que, não se concluindo a ação no prazo estipulado, estabeleça os prazos e indique o nome e o CPF dos responsáveis pela ação; 
9.3.8. indicação das providências ou dos controles internos existentes para depurar as outras falhas cadastrais provenientes de Gfip ou de NIT inconsistentes ou com os indícios de falha ou de irregularidade, ante a possível facilitação do pagamento de benefícios irregulares; 
9.3.9. avaliação e informação sobre as formas de mitigação das fragilidades associadas ao uso do número de NIT como número de identificação inequívoca;"	
	Considerando que, anteriormente, o INSS já teria solicitado a dilação do prazo para o cumprimento da referida determinação, tendo ele sido estendido até 28/2/2019, nos termos do Acórdão 260/2019-TCU-Plenário;
	Considerando que, em 19/3/2019 (já expirado o prazo) , foi protocolado o novo pedido de prorrogação de prazo para o cumprimento da aludida deliberação, sob o argumento de a mídia com as informações inerentes aos achados da auditoria somente ter sido recebida no Gabinete em dia 20/02/19;
	Considerando que a unidade técnica propôs o deferimento do pedido formulado pelo INSS para lhe fixar a data de 15/4/2019 como o prazo fatal para o envio do plano de ação previsto no item 9.3 do Acórdão 1198/2018-TCU-Plenário;
	Considerando, todavia que o prazo solicitado pelo INSS já teria transcorrido em 15/4/2019;
Os Ministros do Tribunal de Contas da União, reunidos em Sessão de Plenário, ACORDAM, por unanimidade, com fundamento no art. 143, inciso V, alínea "e", do Regimento Interno do TCU, aprovado pela Resolução n.º 246, de 2011, em deferir a solicitação apresentada pelo Sr. Sidarta Costa de Azeredo Souza, como Chefe de Gabinete da Presidência do Instituto Nacional do Seguro Social, para estender, excepcionalmente, o prazo fatal de envio do plano de ação previsto no item 9.3 do Acórdão 1198/2018-TCU-Plenário por mais 15 (quinze) dias contados da ciência do presente Acórdão:
1. Processo TC-Processo 020.302/2017-7 (AUDITORIA) 
	1.1. Responsáveis: Jorge Antônio Deher Rachid (Secretário da Receita Federal do Brasil) ; Francisco Paulo Soares Lopes e Leonardo de Melo Gadelha (ex-presidentes do Instituto Nacional do Seguro Social) e André Leandro Magalhães (presidente da Empresa de Tecnologia e Informações da Previdência - Dataprev) .
	1.2. Órgão/Entidade: Caixa Econômica Federal; Empresa de Tecnologia e Informações da Previdência - Dataprev; Instituto Nacional do Seguro Social; então Ministério da Fazenda (extinto- vinculador) ; então Ministério do Desenvolvimento Social (extinto) ; então Ministério do Trabalho; Secretaria Especial da Receita Federal do Brasil.
	1.3. Relator: Ministro-Substituto André Luís de Carvalho.
	1.4. Representante do Ministério Público: não atuou.
	1.5. Unidade Técnica: Secretaria de Controle Externo da Previdência e da Assistência Social (SecexPrevidência) .
	1.6. Representação legal: 
	1.6.1. José Ivanildo Dias Júnior (OAB/PB 11.934) , entre outros, representando a Empresa de Tecnologia e Informações da Previdência - Dataprev; 
	1.6.2.Guilherme Lopes Mair (OAB/DF 32.261) , entre outros, representando a Caixa Econômica Federal.
	1.7.  Determinar que a SecexPrevidência envie a cópia do presente Acórdão, acompanhada da cópia do parecer da unidade técnica, ao Instituto Nacional do Seguro Social - INSS, para ciência e providências cabíveis.

Caixa Econômica Federal; Empresa de Tecnologia e Informações da Previdência - Dataprev; Instituto Nacional do Seguro Social; então Ministério da Fazenda (extinto- vinculador); então Ministério do Desenvolvimento Social (extinto); então Ministério do Trabalho; Secretaria Especial da Receita Federal do Brasil.

Jorge Antônio Deher Rachid (Secretário da Receita Federal do Brasil); Francisco Paulo Soares Lopes e Leonardo de Melo Gadelha (ex-presidentes do Instituto Nacional do Seguro Social) e André Leandro Magalhães (presidente da Empresa de Tecnologia e Informações da Previdência - Dataprev).

ANDRÉ DE CARVALHO

Não atuou.

RELATÓRIO DE AUDITORIA (RA)

Secretaria de Controle Externo da Previdência e da Assistência Social (SecexPrevidência).